臺灣高等法院刑事裁定
110年度抗字第1571號
抗  告  人  
即受刑人    邱孝昇




上列抗告人即受刑人因聲請定其應執行刑案件，不服臺灣臺北地
方法院中華民國110年9月8日裁定（110年度聲字第1564號），提
起抗告，本院裁定如下：
    主  文
抗告駁回。                                              
    理  由
一、原裁定意旨略以：抗告人即受刑人邱孝昇犯如附表所示各罪
    ，經法院先後判處如附表所示之刑，均經確定在案，有本院
    被告前案紀錄表、各該刑事判決可稽。又受刑人請求就附表
    所示之罪刑合併定應執行之刑，此有「臺灣臺北地方檢察署
    依102年1月23日修正之刑法第50條調查受刑人是否聲請定應
    執行刑調查表」1紙附卷可查，應認檢察官上開聲請為正當
    。綜合斟酌受刑人犯罪行為之不法與罪責程度、所犯附表所
    示各罪彼此之關聯性、數罪對法益侵害之加重效應、罪數所
    反映之受刑人人格特性與犯罪傾向，及對其施以矯正之必要
    性等情，並衡以各罪之原定刑期、定應執行刑之外部性界限
    及內部性界限各節，進而為整體非難之評價，爰定應執行刑
    為有期徒刑5年9月等語。
二、抗告意旨略以：另案曾有宣告總刑高於抗告人所犯本案附表
    所示之宣告刑度，然定刑結果卻較本案優惠，請依公平正義
    及比例原則，予以受刑人有利之裁定云云。
三、按數罪併罰之定應執行之刑，係出於刑罰經濟與責罰相當之
    考量，並非予以犯罪行為人或受刑人不當之利益，為一種特
    別的量刑過程，相較於刑法第57條所定科刑時應審酌之事項
    係對一般犯罪行為之裁量，定應執行刑之宣告，乃對犯罪行
    為人本身及所犯各罪之總檢視，除應考量行為人所犯數罪反
    應出之人格特性，並應權衡審酌行為人之責任與整體刑法目
    的及相關刑事政策，在量刑權之法律拘束性原則下，依刑法
    第51條第5款之規定，採限制加重原則，以宣告各刑中之最
    長期為下限，各刑合併之刑期為上限，但最長不得逾三十年
    ，資為量刑裁量權之外部界限，並應受法秩序理念規範之比
    例原則、平等原則、責罰相當原則、重複評價禁止原則等自
    由裁量權之內部抽象價值要求界限之支配，使以輕重得宜，
    罰當其責，俾符合法律授與裁量權之目的，以區別數罪併罰
    與單純數罪之不同，兼顧刑罰衡平原則。個案之裁量判斷，
    除非有全然喪失權衡意義或其裁量行使顯然有違比例、平等
    諸原則之裁量權濫用之情形，否則縱屬犯罪類型雷同，仍不
    得將不同案件裁量之行使比附援引為本案之量刑輕重比較，
    以視為判斷法官本於依法獨立審判之授權所為之量情裁奪有
    否裁量濫用之情事。此與所謂相同事務應為相同處理，始符
    合比例原則與平等原則之概念，迥然有別（最高法院100年
    度台上字第21號裁判要旨參照）。又關於刑之量定，係實體
    法上賦予法院得為自由裁量之事項，倘其未有逾越法律所規
    定之範圍，或濫用其權限，即不得任意指摘為違法（最高法
    院75年度台上字第7033號判例參照）。
四、查受刑人犯如附表所示各罪，先後經法院判決確定在案，有
    各判決書、裁定書、本院被告前案紀錄表在卷可稽（聲請書
    附表編號1至4、6至9所載偵查年度案號，應予更正補充如本
    裁定附表），檢察官依受刑人之請求聲請定其應執行之刑，
    原審認其聲請為正當，依刑事訴訟法第477條第1項、刑法第
    50條第2項、第53條、第51條第5款等規定，裁定其應執行刑
    為有期徒刑5年9月。經核原審所定應執行刑，係於各宣告刑
    中刑期最長之有期徒刑1年3月以上，各刑合併之有期徒刑13
    年6月以下之範圍內，並未逾越刑法第51條第5款之界限，復
    未較先前曾定應執行刑直接加計結果更為不利（附表編號1
    至4所示之罪，前經臺灣基隆地方法院108年度訴字第724號
    判決應執行刑有期徒刑1年；附表編號5所示2罪，經臺灣臺
    北地方法院109年度簡上字第17號判決應執行有期徒刑4月確
    定；附表編號6、7所示之罪，前經臺灣基隆地方法院109年
    度易字第213號判決應執行有期徒刑1年7月；附表編號8、9
    所示之罪，前經臺灣基隆地方法院108年度易字第415號判決
    應執行有期徒刑1年6月，由本院109年度上訴字第1625號判
    決駁回上訴確定；附表編號11、12所示之罪，前經臺灣臺北
    地方法院109年度審簡字第1966號判決應執行有期徒刑6月；
    附表編號13、14所示之罪，前經臺灣臺北地方法院110年度
    審簡字第741號判決應執行有期徒刑1年3月；與附表編號10
    所示之宣告刑加計後合計刑期為6年4月），並無違反裁量權
    之內部性界限，核屬法院裁量職權之適法行使，尚無不合。
五、抗告意旨雖以原審所定應執行刑過重，指摘原裁定不當云云
    。惟受刑人所犯如附表所示詐欺取財、行使偽造準文書罪等
    各罪，侵害法益各別，原裁定已就受刑人所犯如附表所示各
    罪之罪質、犯罪情節等一切情狀為整體評價，其裁量並無違
    反比例原則、平等原則、罪刑相當原則、重複評價禁止原則
    ，亦無逸脫法律秩序理念及法律目的之內部性界限。況數罪
    併罰之定應執行之刑，係出於刑罰經濟與責罰相當之考量，
    並非予以犯罪行為人或受刑人不當之利益，不同犯罪者所犯
    各罪之犯罪態樣、情節輕重、行為惡性、反社會人格程度均
    不相同，自無從任意比附攀引他案之量刑結果。是抗告意旨
    上開所指，即非有據。
六、綜上，抗告意旨執前詞指摘原裁定不當，為無理由，應予駁
    回。　　
據上論斷，應依刑事訴訟法第412 條，裁定如主文。
中　　華　　民　　國　　110 　年　　10　　月　　13　　日
                  刑事第二十二庭審判長法　官  王美玲
                                      法　官  陳銘壎
                                      法　官  汪怡君
以上正本證明與原本無異。
如不服本裁定，應於收受送達後五日內向本院提出抗告狀。
                                      書記官  高妤瑄
中　　華　　民　　國　　110 　年　　10　　月　　14　　日
附表：（臺灣基隆地方檢察署，下稱基隆地檢；臺灣臺北地方檢
察署，下稱臺北地檢）
編號            1           2 3 罪名  詐欺取財罪 （共14罪） 詐欺取財罪 （共5罪） 詐欺取財罪 （共2罪） 宣告刑  均有期徒刑3月，如易科罰金，以新臺幣1,000元折算1日 均有期徒刑2月，如易科罰金，以新臺幣1,000元折算1日 均有期徒刑4月，如易科罰金，以新臺幣1,000元折算1日 犯罪 日期  106年9月23日 106年11月17日 106年11月19日 107年4月7日至4月9日 107年4月21日 107年4月27日 107年4月29日至4月30日107年5月8日至5月9日 107年5月17日 107年4月4日至4月9日 107年5月9日 107年5月12日 106年12月21日至12月22日 107年3月29日 107年4月2日 107年5月13日 107年5月17日 107年5月12日 108年2月1日 偵查機關年度案號  基隆地檢108年度偵字第1275、2650、2850、2944、3220、3221、3222、3223、3794號、108年度調偵字第163號 基隆地檢108年度偵字第1275、2650、2850、2944、3220、3221、3222、3223、3794號、108年度調偵字第163號 基隆地檢108年度偵字第1275、2650、2850、2944、3220、3221、3222、3223、3794號、108年度調偵字第163號 最後事實審 法院 臺灣基隆地方法院 臺灣基隆地方法院 臺灣基隆地方法院  案號 108年度訴字第724號 108年度訴字第724號 108年度訴字第724號  判決日期 109年4月9日 109年4月9日 109年4月9日 確定判決 法院 臺灣基隆地方法院 臺灣基隆地方法院 臺灣基隆地方法院  案號 108年度訴字第724號 108年度訴字第724號 108年度訴字第724號  日期 109年5月7日 109年5月7日 109年5月7日 備註  基隆地檢109年度執字第1568號 基隆地檢109年度執字第1568號 基隆地檢109年度執字第1568號   編號1至4部分，前經臺灣基隆地方法院108年度訴字第724號判決應執行有期徒刑1年，如易科罰金，以新臺幣1000元折算1日。   
編號           4 5 6 罪名  行使偽造準私文書罪 行使偽造私文書罪 （共2罪） 加重詐欺取財罪 宣告刑  有期徒刑2月，如易科罰金，以新臺幣1,000元折算1日 均有期徒刑3月，如易科罰金，以新臺幣1,000元折算1日 有期徒刑1年2月 犯罪 日期  108年4月間某日至4月28日 108年5月22日晚間7時許前某時至5月25日 108年5月28日至6月1日 108年5月14日前某時至5月15日 偵查機關年度案號  基隆地檢108年度偵字第1275、2650、2850、2944、3220、3221、3222、3223、3794號、108年度調偵字第163號 臺北地檢108年度偵字第16856號 基隆地檢109年度偵字第1039號、109年度偵緝字第90號 最後事實審 法院 臺灣基隆地方法院 臺灣臺北地方法院 臺灣基隆地方法院  案號 108年度訴字第724號 109年度簡上字第17號 109年度易字第213號  判決日期 109年4月9日 109年5月5日 109年7月8日 確定判決 法院 臺灣基隆地方法院 臺灣臺北地方法院 臺灣基隆地方法院  案號 108年度訴字第724號 109年度簡上字第17號 109年度易字第213號  日期 109年5月7日 109年5月5日 109年8月5日 備註  基隆地檢109年度執字第1568號 臺北地檢109年度執字第3345號 基隆地檢109年度執字第2029號    編號5部分，經定應執行刑為有期徒刑4月，如易科罰金，以新臺幣1,000元折算1日。 編號6、7部分，前經臺灣基隆地方法院109年度易字第213號判決應執行刑有期徒刑1年7月。 
編號           7 8 9 罪名  加重詐欺取財罪 加重詐欺取財罪 加重詐欺取財罪 宣告刑  有期徒刑1年3月 有期徒刑1年1月 有期徒刑1年2月 犯罪 日期  108年5月16日前某時至5月16日 108年5月22日前某時至5月23日 108年5月28日晚間8時許之前某時至5月28日 偵查機關年度案號  基隆地檢109年度偵字第1039號、109年度偵緝字第90號 基隆地檢108年度偵字第4383、5040號 臺灣基隆地方檢察署108年度偵字第4383、5040號 最後事實審 法院 臺灣基隆地方法院 臺灣高等法院 臺灣高等法院  案號 109年度易字第213號 109年度上訴字第1625號 109年度上訴字第1625號  判決日期 109年7月8日 109年7月8日 109年7月8日 確定判決 法院 臺灣基隆地方法院 臺灣高等法院 臺灣高等法院  案號 109年度易字第213號 109年度上訴字第1625號 109年度上訴字第1625號  日期 109年8月5日 109年8月12日 109年8月12日 備註  基隆地檢109年度執字第2029號 臺北地檢109年度執字第2188號 臺北地檢109年度執字第2188號    編號8、9部分，前經臺灣基隆地方法院108年度易字第415號判決應執行有期徒刑1年6月，經本院109年度上訴字第1625號判決駁回上訴。  
編號           10 11 12 罪名  行使偽造準文書罪 詐欺取財罪 詐欺取財罪 宣告刑  有期徒刑2月，如易科罰金，以新臺幣1,000元折算1日 有期徒刑4月，如易科罰金，以新臺幣1,000元折算1日 有期徒刑3月，如易科罰金，以新臺幣1,000元折算1日 犯罪 日期  108年4月23日晚間9時許前之某時至4月28日 109年1月22日 109年1月22日至1月24日 偵查機關年度案號  臺北地檢108年度偵字第28621號 臺北地檢109年度偵字第15119號 臺北地檢109年度偵字第15119號 最後事實審 法院 臺灣臺北地方法院 臺灣臺北地方法院 臺灣臺北地方法院  案號 109年度審簡上字第121號 109年度審簡字第1966號 109年度審簡字第1966號  判決日期 109年7月31日 109年9月29日 109年9月29日 確定判決 法院 臺灣臺北地方法院 臺灣臺北地方法院 臺灣臺北地方法院  案號 109年度審簡上字第121號 109年度審簡字第1966號 109年度審簡字第1966號  日期 109年7月31日 109年11月10日 109年11月10日 備註  臺灣臺北地方檢察署109年度執字第5553號 臺灣臺北地方檢察署109年度執字第7201號 臺灣臺北地方檢察署109年度執字第7201號    編號11、12前經臺灣臺北地方法院109年度審簡字第1966號判決應執行刑有期徒刑6月，如易科罰金，以新臺幣1000元折算1日。  
編號           13 14 以下空白 罪名  詐欺取財罪 （共10罪） 詐欺取財罪 （共3罪）  宣告刑  均有期徒刑2月，如易科罰金，以新臺幣1,000元折算1日 均有期徒刑3月，如易科罰金，以新臺幣1,000元折算1日  犯罪 日期  108年12月21日前某日至12月21日 109年1月2日前某日至1月2日 109年1月10日前某日至1月10日 109年1月12日前某日至1月12日 109年1月16日前某日至1月16日 109年1月16日前某日至17日 109年1月16日前某日至1月19日 108年12月21日前某日至12月21日 109年1月12日前某日至1月12日  偵查機關年度案號  臺北地檢110年度偵字第6843號 臺北地檢110年度偵字第6843號  最後事實審 法院 臺灣臺北地方法院 臺灣臺北地方法院   案號 110年度審簡字第741號 110年度審簡字第741號   判決日期 110年5月27日 110年5月27日  確定判決 法院 臺灣臺北地方法院 臺灣臺北地方法院   案號 110年度審簡字第741號 110年度審簡字第741號   日期 110年7月1日 110年7月1日  備註  臺北地檢110年度執字第3870號 臺北地檢110年度執字第3870號    編號13、14部分，前經臺灣臺北地方法院110年度審簡字第741號判決定應執行刑有期徒刑1年3月，如易科罰金，以新臺幣1000元折算1日。